# 长投处置转换为可供出售金融资产的计量方法

提问人：colynnchiu 时间：2018-05-08 10:10:18
请问版主，将成本法下的长期股价权投资 处置到三无，作为可供出售金融资产核算。由于在处置时有处置价款参考并对剩余股权重新计量，剩余股权是否理论上而言 必须作为 可供出售金融资产-按公允价值计量？如果以公允价值无法持续获得，作为可供出售金融资产-按成本计量，是否有逻辑问题？

回答人：chenyiwei
“在处置时有处置价款参考并对剩余股权重新计量”可能只是表明在处置时点的剩余股权公允价值是可以可靠计量的。如果预计日后不能持续获取剩余股权的公允价值信息，则该项可供出售金融资产仍属于“按成本计量”。即，此处附注中的“按公允价值计量”或“按成本计量”是就该项金融资产的后续计量而言的。